【裁判字號】    89,易,3823
【裁判日期】    900419
【裁判案由】    恐嚇取財等
【裁判全文】
臺灣高雄地方法院刑事判決                        八十九年度易字第三八二三號
    公  訴  人  臺灣高雄地方法院檢察署檢察官
    被      告  甲○○
右列被告因恐嚇取財等案件，經檢察官提起公訴（八十九年度偵字第一六七二六號）
，本院判決如左：
    主  文
甲○○無罪。
    理  由
一、公訴意旨略以：被告甲○○意圖為自己不法所有，並基於概括之犯意，於民國八
    十九年一月間某日，藉故要還先前向告訴人乙○○所借之新台幣（下同）五千元
    ，騙乙○○到其位於高雄縣大寮鄉○○村○○路三六０號之住處，乘機強吻乙○
    ○後，隨即連續向乙○○恫嚇稱要將強吻之照片公開為由等語，使乙○○心生畏
    懼而數度交付金額各三千元至一萬元不等之款項與甲○○，前後共計如附表所示
    十七次，嗣因乙○○已無力支付而報警查獲，因認被告王敬涉有刑法第三百零四
    條強制罪嫌與同法第三百四十六條第一項恐嚇取財罪嫌等語。
二、按犯罪事實應依證據認定之，無證據不得推定其犯罪事實；不能證明被告犯罪者
    ，應諭知無罪之判決，刑事訴訟法第一百五十四條、第三百零一條第一項分別定
    有明文。而刑事訴訟法上所謂認定犯罪事實之證據，係指足以認定被告確有犯罪
    行為之積極證據而言，如未能發現相當證據或證據不足以證明，自不能以推測或
    擬制之方法，以為裁判基礎，此有最高法院二十九年上字第三一○五號判例及四
    十年台上字第八十六號判例可供參照；又認定犯罪事實，所憑之證據，雖不以直
    接證據為限，間接證據亦包括在內，然無論直接或間接證據，其為訴訟上之證明
    ，須於通常一般之人均不致於有所懷疑，而得確信其為真實之程度者，始得據之
    為有罪之認定，倘其證明尚未達到此一程度，而有合理性懷疑之存在時，即無從
    為有罪之認定，此亦有最高法院七十六年台上字第四九八六號判例可資參照。
三、訊之被告甲○○堅決否認有何恐嚇取財之犯行，辯稱伊僅曾於八十九年二月間約
    告訴人乙○○至其家中附近籃球場向其借五千元，事後在同年三月間有再約告訴
    人乙○○至籃球場，告訴人乙○○表示如果手頭不方便可先不用還，並無強吻及
    用相片恐嚇告訴人乙○○等語。經查，本件公訴意旨認被告有恐嚇取財及強制罪
    嫌，無非以告訴人乙○○於警訊及偵查中之指訴及預借現金明細表三份為其論據
    ，惟被害人之陳述如無瑕疵，且就其他方面調查又與事實相符，固足採為科刑之
    基礎，倘其陳述尚有瑕疵，而在未究明前，遽採為論罪科刑之根據，即難認為適
    法，（最高法院六十一年度台上字第三０九九號判例可資參照），而本件告訴人
    （亦為被害人）乙○○所指訴被告對其強吻及打電話向其恐嚇等情，雖有其提出
    之預借現金明細三份證據佐證，然核之其以富邦商業銀行所發信用卡至提款機預
    借現金十七次，金額帶計五萬六千元，而其日期最早是八十九年一月二十四日，
    第二次亦在八十九年一月二十六日，惟告訴人乙○○於警訊時指稱：「甲○○於
    八十九年二月及三月間共向我恐嚇勒索十幾次，．．．每次皆稱其太太有我與他
    接吻之照片，如果不給他錢，就要將照片公開．．．．前前後後共恐嚇我十幾次
    ，每次三千元至一萬元，我陸續拿給他十幾次，共計新台幣十五萬元左右」等語
    （見高雄縣警察局林園分局八十九年五月五日警訊筆錄），於審理中則指訴稱：
    「八十九年二月份時，被告先約我下午到籃球場說要跟我借錢．．．．我有借他
    五千元，．．．，我不記得在那一天，但有約我在一個晚上去他家說要還錢，但
    沒有還我錢，被告趁機強吻我，二、三天後在籃球場恫嚇我，稱要將強吻照片公
    開」等語（見本院八十九年十月三日審判筆錄），告訴人所訴之時間、金額顯與
    預借現金明細有所出入；況告訴人乙○○於審理中亦自承：「被告有拿底片給我
    看，但我沒有看過見相片，也沒仔細看底片，（底片）是在最後一次拿給我時燒
    掉」等語（見本院八十九年十月三日審判筆錄），則其在未見到相片之情形下竟
    自八十九年二、三月間連續給付被告三千元至一萬元不等之款項共計十七次，且
    在拿到底片後亦未檢視即加以燒燬，所述顯與一般社會常情不符；另告訴人乙○
    ○所提電話錄音核其內容，均係被告所委託之證人陳大勝與告訴人配偶之對話，
    其內容均為乙○○之配偶指責被告有強吻乙○○並恐嚇之情事，而稱已向警方報
    案，要求被告要賠償，並至調解委員會談和解及證人陳大勝要求大家見面以便面
    對面來談處理之事等語，有錄音帶一只及譯文一份在卷可憑，並經本院於審理中
    當庭播放勘驗無誤，並經證人陳大勝於審理中證述無誤，此內容自難證明被告有
    何強吻及恐嚇取財之行為；此外，復查無其他之積極證據足證被告有何上開強吻
    及恐嚇取財之犯行，核之上開說明，應認被告犯罪無法證明，自應為無罪之諭知
    。據上論斷，應依刑事訴訟法第三百零一條第一項，判決如主文。
中    華    民    國      九十      年      四      月      十九        日
                                  臺灣高雄地方法院刑事庭
                                      法  官    林 俊 寬
右正本證明與原本無異。
如不服本判決，應於判決送達後十日內，向本院提出上訴狀。
                                      書記官    李 文 廣
中    華    民    國      九十      年      四      月      十九        日
附表
一、89.1.21三千元
二、89.1.25五千元
三、89.1.31五千元
四、89.2.1二千元
五、89.2.2一千元
六、89.3.17五千元
七、89.3.17二千元
八、89.3.20五千元
九、89.3.24二千元
十、89.4.3二千元
十一、89.4.5二千
十二、同右
十三、89.4.10二千
十四、89.3.22三千元
十五、89.3.24二千元
十六、89.3.31一萬元
十七、89.4.10三千元


司法院資訊處製作；財團法人民間司法改革基金會備份。
